ADRIANO NOBUO

GPM | Product Manager | Estratégia de Produto | Produtos Digitais | No Code Low Code

São Paulo, Brasil

adriano.nobuo@gmail.com

& www.linkedin.com/in/adrianont

RESUMO PROFISSIONAL

Profissional de produto orientado a resultados com viés de Negócios/Comercial, Analytics e UX. Mais de 6 anos de experiência em gestão de produtos digitais, desenvolvimento estratégico e liderança de times de produto. Histórico comprovado de entrega de produtos de alto impacto, impulsionando inovações centradas no usuário e otimizando o desempenho em múltiplas indústrias. Especialista em produtos digitais, tomada de decisão baseada em dados e liderança de equipes multifuncionais em empresas early stage, startups até organizações de capital aberto.

COMPETÊNCIAS TÉCNICAS

- Estratégia e Gestão de Produtos
- Metodologias Ágeis (Scrum, Kanban, Scrumban, Agile Dual Track)
- Design de Experiência do Usuário (UX)
- Análise de Dados e Inteligência de Negócios
- Planejamento Go-to-Market
- Elaboração de Roadmap de Produtos
- Gestão de Stakeholders
- Métricas de Desempenho (KPIs, OKRs)
- Product Discovery
- Teste A/B e Validação de Hipóteses
- Prototipagem Rápida
- Tech Stack: Jira, Trello, Figma, Looker, Power BI, SQL, Redash, Miro, Confluence, Postman, Grafana, Jenkins, Invision

IDIOMAS

- Português (Nativo)
- Inglês (Profissional)
- Húngaro (Básico)

- Alemão (Básico)
- Japonês (Básico)

EXPERIÊNCIA PROFISSIONAL

ClearSale

Senior Product Manager

Junho 2023 - Presente

São Paulo, Brasil

- Liderança em Pesquisa de Mercado e Inovação de Produtos, conduzindo análises competitivas para identificar tendências e oportunidades
- Especialista em priorização estratégica, utilizando dados, KPIs e OKRs para tomada de decisão orientada a impacto
- Implementação de soluções como prevenção de chargeback (Buychecker), autenticação multifator (2FA/MFA) e integração de canais de mensagens (SMS e WhatsApp)
- Colaboração com times multidisciplinares, comunicação estratégica e influência para alinhamento organizacional e entrega de soluções escaláveis

Linkbolt

Fundador

Setembro 2022 - Junho 2023

- Criação e desenvolvimento de startup focada em soluções logísticas para e-commerce
- Desenvolvimento de soluções para entrega e coleta de pacotes com menor custo possível e cumprimento de prazos

iFood

Group Product Manager | Partner

Março 2021 - Setembro 2022

Osasco, São Paulo, Brasil

- Liderança estratégica gerenciando três squads no projeto "Entrega Fácil"
- Foco em colaboração interfuncional e alinhamento entre times de produto, engenharia e stakeholders

- Análise de OKRs e KPIs para otimização de processos e eficiência operacional
- Priorização estratégica de recursos, equilibrando impacto financeiro e entrega de valor ao cliente
- Comunicação clara com stakeholders, influência e negociação para alinhamento organizacional

Delivery Center - Operações Descontinuadas

Senior Product Manager | Partner

Fevereiro 2020 - Fevereiro 2021

Curitiba, Paraná, Brasil

- Liderança na criação de Squads e produtos do zero (Product Launch)
- Construção de equipes de alta performance, promovendo autonomia e alinhamento estratégico
- Implementação de soluções logísticas inovadoras e tomadas de decisão baseadas em dados
- Condução de testes A/B e rollout em mais de 15 cidades
- Melhoria de SLAs de 70% para 94% (qualidade iFood)

Product Manager

Junho 2019 - Fevereiro 2020

Curitiba, Paraná, Brasil

- Gestão de Squads e plataforma logística, com foco em eficiência operacional e escalabilidade
- Criação de equipes do zero, definição de visão, cultura e métricas de desempenho (OKRs)
- Desenvolvimento de cascata de métricas (KPI Tree), MVPs e entregas contínuas (Waves of Value)
- Realização de testes A/B e undercover user para validação de hipóteses
- Implementação de Agile Dual Track e adaptação de frameworks ágeis

Loggi

Product Manager

Novembro 2018 - Junho 2019

São Paulo e Região, Brasil

- Gestão de aplicativos de passageiros e motoristas com foco em UX e eficiência operacional
- Mapeamento de personas, jornadas e desenvolvimento de algoritmos de precificação dinâmica

- Implementação de roteamento instantâneo, reduzindo tempo de expedição de 24h para instantâneo
- Redução de 60% nos incidentes de perda de pacotes
- Aplicação de metodologias ágeis (Scrum/Kanban) e Product Discovery

Associate Product Manager

Novembro 2017 - Outubro 2018

São Paulo e Região, Brasil

- Gestão de produtos focada em logística last-mile e experiência do motorista
- Desenvolvimento de ferramentas internas (Orwell) e otimização de processos de KYC, autenticação 2FA
- Análise de funil de aquisição (AARRR), ARPU, CAC e LTV
- Redução do lead time de ativação de entregadores de 2 semanas para 24h
- Diminuição de sinistros em 60% por meio de estratégias antifraude

Analista de Business Intelligence Jr.

Janeiro 2017 - Outubro 2017

São Paulo e Região, Brasil

- Criação de dashboards, métricas e KRs para operações de last-mile
- Utilização de Looker, Redash (SQL) e R

Analista em Community Operations Sr.

Agosto 2016 - Dezembro 2016

Barueri, São Paulo

- Criação da área de inteligência em operações de suporte, engajamento e aquisição de entregadores
- Desenvolvimento de métricas, KPIs e dashboards para negócio e operação
- Product Owner do projeto de Desenvolvimento do baú 2.0 Loggi

Analista de Customer Experience Sr.

Março 2016 - Julho 2016

Barueri, São Paulo

- Interface entre coordenação, comercial e produto
- Implementação de melhorias de processos e macros via Zendesk

Experiências Anteriores

AIESEC - Vice President in Finance & Legal e VP Operations - Incoming Global Volunteer

Janeiro 2016 - Maio 2016

B2W Digital - Assistente de planejamento

Outubro 2014 - Dezembro 2014

Stefanini - Estagiário

Abril 2014 - Outubro 2014

LEGO Group - Estudante visitante

Março 2013 - Maio 2013

PUC-SP - Estudante estagiário

Abril 2011 - Março 2012

FORMAÇÃO ACADÊMICA

Descomplica Faculdade Digital

Pós-Graduação em Product Management, Gestão de Projetos de TI

2022 - 2023

Escola Conquer

GBA, First Layer Skills

2019 - 2020

Pontifícia Universidade Católica de São Paulo

Bacharelado, Engenharia de Produção

Budapest University of Technology and Economics

Bachelor of Engineering - BE, Engenharia de Transportes

2013 - 2014

Estácio

Tecnólogo, Gestão da Cadeia de Suprimentos e Logística

2011 - 2012

CERTIFICAÇÕES

- Gestão da Inovação e Novas Tecnologias
- Microsoft Power BI
- PNL e o mundo dos negócios Técnicas, ferramentas e resultados
- Storytelling para negócios

PRÊMIOS E RECONHECIMENTOS

• 3º Lugar - Batalha de robôs - Semana de Tecnologia da PUC-SP

PUBLICAÇÕES

 Gestão de Operações de paletes de madeira: Uma discussão sobre as contribuições de logística reversa de paletes de madeira